【裁判字號】    95,訴,372
【裁判日期】    950824
【裁判案由】    毒品危害防制條例
【裁判全文】
臺灣基隆地方法院刑事判決               95年度訴字第372號
公  訴  人  臺灣基隆地方法院檢察署檢察官
被      告  乙○○
上列被告因毒品危害防制條例案件，經檢察官提起公訴（95年度
毒偵字第532號），嗣經本院合議裁定改採簡式審判程序審理，
本院判決如下：
        主  文
乙○○連續施用第一級毒品，累犯，處有期徒刑柒月。
扣案之第一級毒品海洛因壹包（淨重零點壹壹公克）沒收銷燬之
。
        事  實
一、乙○○曾於民國83年間因犯懲治走私條例，經本院判處有期
    徒刑1年、緩刑3年確定，又於緩刑期間內之84年間再犯肅清
    煙毒條例，經台灣高等法院判處有期徒刑3年6月確定，又於
    85年間犯台灣地區與大陸地區人民關係條例，經台灣高等法
    院判處有期徒刑2年確定，後2者嗣經定應執行刑為有期徒刑
    5年，其上開之緩刑亦遭撤銷，其上開有期徒刑1年、5年先
    後接續執行，至88年9月14日假釋出監，須至91年9月22日始
    假釋期滿。詎於假釋期間內之89年6月間因施用毒品案件，
    經觀察、勒戒後，認有繼續施用毒品之傾向，經本院裁定令
    入戒治處所施以強制戒治，嗣於90年4月1日經停止戒治在案
    並轉接執行上開假釋經撤銷之殘刑有期徒刑2年11月13日，
    至92年12月5日執行完畢，又其之上開停止戒治付保護管束
    期滿，由臺灣基隆地方法院檢察署檢察官於90年11月14日以
    90年度戒毒偵字第135號為不起訴處分確定。詎其猶不知悔
    改，復基於施用第一級毒品海洛因之概括犯意，自95年2月
    初起至95年2月23日晚間7、8時許止，在基隆市南榮新村之
    山上、基隆市○○區○○路191巷5號，以針筒施打之方式施
    用海洛因，平均5至7日施用1次。嗣於95年2月24日晚間9時
    20分許，在基隆市○○街71巷口為警盤查，其在警方查知犯
    罪前，即主動交出持有之第一級毒品海洛因壹包（淨重零點
    壹壹公克），而接受裁判。
二、案經基隆市警察局第四分局報告臺灣基隆地方法院檢察署檢
    察官偵查起訴。
        理  由
一、訊據被告乙○○對於上開事實坦承不諱，被告為警查獲所採
    尿液經鑑驗呈可待因及嗎啡陽性反應，此有昭信科技顧問股
    份有限公司濫用藥物檢驗報告一紙附卷可稽，並有扣案如事
    實欄所述之海洛因足憑佐證，該海洛因亦經送法務部調查局
    鑑驗成份、重量無訛，此有該局鑑定通知書一紙可憑，此外
    ，復有臺灣高等法院被告前案紀錄表一紙附卷可按，本件事
    證明確，被告係於毒品危害防制條例公布施行後，經一次觀
    察勒戒及一次強制戒治期滿由檢察官為不起訴處分後，五年
    內再犯施用毒品罪者，足堪認定。
二、核被告所為，係犯毒品危害防制條例第十條第一項之施用第
    一級毒品罪。其施用前之持有海洛因之低度行為應為施用之
    高度行為所吸收，不另論罪。被告多次施用海洛因之犯行，
    時間緊接，所犯又係構成要件相同之罪名，顯基於概括犯意
    為之；被告行為後，刑法第56條連續犯之規定，業於94年1
    月7日修正公布刪除，並於95年7月1日施行，則被告之犯行
    ，因行為後新法業已刪除連續犯之規定，此刪除雖非犯罪構
    成要件之變更，但顯已影響行為人刑罰之法律效果，自屬法
    律有變更，依新法第2條第1項規定，比較新、舊法結果，仍
    應適用較有利於被告之行為時法律即舊法論以連續犯（最高
    法院95年第8次刑事庭會議決議參照），並依修正前刑法第
    五十六條之規定，加重其刑；公訴人雖僅起訴被告於95年2
    月23日晚間8時之施用海洛因犯行，然其餘施用海洛因犯行
    既與已起訴部分各具有連續犯裁判上一罪之關係，自在本院
    得一併審酌之範圍內。被告曾犯如事實欄一所述各項前科，
    甫於92年12月5日執行完畢，此有臺灣高等法院被告前案紀
    錄表一紙在卷可稽，不論依修正前之刑法第47條，或修正後
    之刑法第47條第1項之規定，均構成累犯，對被告而言並無
    有利或不利之情形，自不生新舊法比較之問題，應逕依修正
    前之刑法第47條，論以累犯，並遞加重其刑。被告犯後自首
    ，依95年7月1日修正公布施行之刑法第六十二條前段，僅得
    減輕其刑，而修正前之刑法第六十二條前段則係必減輕其刑
    ，兩相比較，自以修正前之刑法第六十二條前段有利於被告
    ，依刑法第二條第一項前段，應依修正前刑法第六十二條前
    段規定，減輕其刑，並先加後減。爰審酌被告已因施用毒品
    前經一次觀察勒戒及一次強制戒治之處分猶犯同罪行、其對
    毒品顯已具相當之依賴性、其施用毒品之頻率及次數、期間
    、犯罪手段等一切情狀，量處如主文所示之刑。扣案之第一
    級毒品海洛因壹包（淨重零點壹壹公克），應依毒品危害防
    制條例第十八條第一項前段沒收銷燬之。
據上論斷，應依刑事訴訟法第二百七十三條之一第一項、第二百
九十九條第一項前段，毒品危害防制條例第十條第一項、第十八
條第一項前段、第二十三條第二項，刑法第二條第一項前段、第
十一條前段、修正前第五十六條、修正前第四十七條、修正前第
六十二條前段，判決如主文。
本案經檢察官甲○○到庭執行職務
中    華    民    國    95    年    8     月    24    日
                  刑事第四庭法    官  曾雨明
以上正本證明與原本無異。
對於本件判決如有不服，應於收受送達後10日內，向本院提出上
訴書狀，上訴於臺灣高等法院。
中    華    民    國    95    年    8     月    29    日
                            書 記 官  王靜敏
附錄法條：
毒品危害防制條例第10條第1項：
施用第一級毒品者，處 6 月以上 5 年以下有期徒刑。


司法院資訊處製作；財團法人民間司法改革基金會備份。
